臺灣士林地方法院交通事件裁定　　　　93年度交聲字第1060號
原處分機關　臺北市交通事件裁決所
受處分人即　甲○○
異議人
上列受處分人因違反道路交通管理處罰條例案件，對臺北市交通
裁決所中華民國93年9 月6 日所為之處分（北市裁三字第裁22-A
3K214688號），聲明異議，本院裁定如下：
    主  文
異議駁回。
    理  由
一、按設有禁止停車標誌、標線之處所不得停車，道路交通安全
    規則第112 條第1 項第4 款定有明文，又汽車駕駛人在設有
    禁止停車標誌、標線之處所停車者，處新臺幣（下同）600
    元以上1200元以下罰鍰，道路交通管理處罰條例第56條第1
    項第4 款定有明文。
二、原處分意旨略以：異議人甲○○所有車號T6-6239 號自小客
    車，於民國93年5 月10日16時18分許，停放在臺北市○○路
    181 號對面路段上，經警以拍照方式存證，舉發「在劃有黃
    線路段停車（引擎熄火）」之違規，依道路交通管理處罰條
    例第56條第1 項第4 款之規定，裁處900 元罰鍰。
三、聲明異議意旨略以：異議人駕駛車號T6-9239 號自小客車，
    於93年5 月10日16時30分左右，臨時停車於臺北市○○路蓬
    萊國小後門黃線處，該處限制臨時停車時段為15時30分至16
    時30分，異議人手錶及車內時鐘均顯示為16時30分，伊「確
    信」臨時停車時間已在限制時段外；採證照片上並未顯示相
    機之系統日期與時間，亦無掌上型電腦設定之時間、日期等
    數據以證其實，有關交通事件處罰機關於裁決時應就違規事
    實依法負舉證責任，並指出證明方法，否則異議人實難甘服
    ，特聲明異議如上。
四、按黃實線設於路側者，用以禁止停車，道路交通標誌標線號
    誌設置規則第149 條第1 項第4 款著有規定。又停車係指車
    輛停放於道路兩側或停車場所，而不立即行駛者；臨時停車
    係指車輛因上、下人、客，裝卸物品，其引擎未熄火，停止
    時間未滿3 分鐘，保持立即行駛之狀態，道路交通管理處罰
    條例第3 條第9 款、第10款分別定有明文。經查：細觀本件
    舉發照片，異議人駕車停靠之路邊標劃有黃實線，且駕駛人
    並未在駕駛座上，此有現場照片5 幀在卷足憑，異議人固不
    否認有於93年5 月10日臨時停車於臺北市○○路蓬萊國小後
    門黃線處之事實，惟矢口否認有何交通違規行為，辯稱：該
    處限制臨時停車時段為15時30分至16時30分，異議人手錶及
    車內時鐘均顯示為16時30分，伊「確信」臨時停車時間已在
    限制時段外云云。查證人即舉發本件違規之員警昝世平到庭
    證稱：「本件異議人爭執時間有誤，因為我們是用掌上型電
    腦開單，我們每天都會校正時間，是以中原標準時間當做是
    掌上型電腦的時間，我們是自己保管自己的那一臺掌上型電
    腦，我個人出發前都會核對時間。」、「因為大隊有規定出
    勤前要先對時，我本人每天出勤時確定有這樣做，且大隊的
    內規是有前後10分鐘的誤差時間，以本件為例，下午3 點半
    到4 點半不准停車，我們是從下午3 點40到4 點20分才會開
    單拖吊，且我們到現場是先拍照存證才會開單拖吊，本件異
    議人的車在黃線區停車，但是引擎已經熄火，駕駛人亦離開
    駕駛座，不符黃線臨時停車的規定，所以我才會開單告發。
    」等語明確（見本院93年11月11日訊問筆錄），並有證人庭
    呈之現場照片及家長接送區禁止停車公告牌照片7 幀在卷可
    稽，堪信證人上開所證，均係親身目睹經歷之事實，要非憑
    空杜撰。縱舉發警員所拍攝照片無法顯示舉發日期、時間，
    但異議人於異議狀中自承舉發當日下午確有臨時停車於上揭
    地點情事，惟辯稱依車內時鐘及手錶均顯示停車時間為16時
    30 分 ，然員警昝世平係先拍照存證後，才開單拖吊，而掌
    上型電腦列印製單時間為16時18分，且其為避免舉發時間距
    離公告禁止停車時段過近，亦留有前後10分鐘誤差時間予以
    緩衝，每日出勤前均依中原標準時間校正掌上型電腦上所顯
    示之時間，依一般社會生活合理之經驗法則判斷，異議人確
    有未依公告時段於禁止黃線臨時停車處所停車之行為，應無
    其他「合理之懷疑」可資排除。再者，警方與其素無仇怨，
    其於本院所為之證詞復受具結程序及偽證罪之擔保，實無故
    意設詞誣陷受處分人之動機與必要，異議人上開所辯，均屬
    事後卸責之詞，尚不足採。本件事證明確，其違規行為堪以
    認定。從而本件違規，經員警依法逕行舉發，並由原處分機
    關援引首揭規定，裁處異議人罰鍰900 元，並無不當，本件
    異議為無理由，應予駁回。
五、據上論斷，應依道路交通案件處理辦法第19條，裁定如主文。
中　　華　　民　　國　　94　　年　　1 　　月　　24　　日
                  臺灣士林地方法院交通法庭
                            法  官  高雅敏
上正本證明與原本無異。
如不服本裁定，應於送達後5日內，向本院提出抗告狀。
                            書記官  丁梅芬
中　　華　　民　　國　　94　　年　　1 　　月　　24　　日
